【裁判字號】    97,易,2677
【裁判日期】    970723
【裁判案由】    竊盜
【裁判全文】
臺灣臺中地方法院刑事判決            97年度易字第2677號
公  訴  人  臺灣臺中地方法院檢察署檢察官
被      告  丙○○
上列被告因竊盜案件，經檢察官提起公訴（97年度偵字第8563號
、第11412號），被告於準備程序中就被訴事實為有罪之陳述，
經本院裁定進行簡式審判程序，本院判決如下：
    主    文
丙○○犯如附表編號1至5所示之罪，均累犯，各處如附表編號1
至5所示之刑。應執行有期徒刑貳年，扣案之一字起子壹支、白
色飼料袋貳個及工作手套壹雙，均沒收。
    事    實
一、丙○○曾於民國93年間，因竊盜案件，經臺灣臺北地方法院
    以93年度簡字第1156號判處有期徒刑3月確定，於94年4月5
    日縮刑期滿執行完畢。詎丙○○猶不知悔改，竟仍意圖為自
    己不法之所有，分別於下列時、地為竊盜犯行：
(一)、於97年3月30日凌晨3時許，騎乘友人江道煌使用之車號JJS-
    275號重型機車，行經位於臺中縣大肚鄉○○路○段576號之
    建興汽車修配廠前，趁四下無人看守之際，竊取丁○○所有
    放置於工廠外貨櫃上之汽車白鐵保險桿3支。得手後，將之
    放在機車腳踏板上，載運至臺中縣大肚鄉○○○○○道旁之
    草叢藏放。後因與不知情之江道煌相約至彰化訪友，於同日
    上午4、5時許，返回臺中縣太平市○○○○街26巷2號5樓住
    處搭載江道煌前往彰化，於同日上午6、7時許，丙○○搭載
    江道煌返回臺中途中，再至王田交流道上開藏放地點，將竊
    得之汽車白鐵保險桿3支（業已發還丁○○）放置在機車腳
    踏板上，丙○○並向江道煌謊稱該物係他人棄置在路旁，其
    欲變賣金錢供為看病費用，而搭載江道煌離去。嗣於同日上
    午8時35分許，行經臺中縣烏日鄉○○路○段與五光路口前，
    因形跡可疑，為警盤查而查獲。
(二)、於97年5月6日上午5時30分許，騎乘租用之車號N8K-950號之
    重型機車，至臺中火車站第二月臺圍牆外，利用車站後方展
    示小火車處之圍籬未上鎖之際，穿戴工作手套1雙，並攜帶
    其所有之客觀上具危險性，足供兇器使用之一字起子1支及
    白色飼料袋2個，進入臺中火車站第二月臺南端調車軌道之
    土木機械房建築物（侵入建築物部分未據告訴），竊取鐵製
    平車輪軸固定器12個得手後，復破壞另一後門門鎖從該處離
    去（毀損部分未據告訴），並將竊得之鐵製平車輪軸固定器
    放置在機車腳踏板上逃逸。嗣於同年5月7日下午2時許，在
    臺中市○○街旁附近，售予某駕駛小貨車之流動舊貨商，得
    款新臺幣（下同）800元後供己花用殆盡。
(三)、於97年5月7日下午6時30分許，騎乘租用之車牌號碼N8K-950
    號之重型機車，穿戴工作手套1雙，並攜帶其所有之白色飼
    料袋2個，至臺中火車站第二月臺南端調車軌道旁之上開土
    木機械房（侵入建築物部分未據告訴），竊取鐵製平車輪軸
    固定器12個，得手後放置在機車腳踏板上逃逸。於同年5月8
    日下午2時許，在臺中市○○街旁附近，售予某駕駛小貨車
    之流動舊貨商，得款後供己花用殆盡。
(四)、於97年5月8日上午5時30分許，騎乘租用之車牌號碼N8K-950
    號之重型機車，穿戴工作手套1雙，並攜帶其所有之白色飼
    料袋2個，進入臺中火車站第二月臺南端調車軌道旁之上開
    土木機械房建築物內（侵入建築物部分未據告訴），竊取鐵
    製平車輪軸固定器12個，得手後放置在機車腳踏板上逃逸。
    於同年5月8日下午2時許，在臺中市○○街旁附近，售予某
    駕駛小貨車之流動舊貨商，得款後供己花用殆盡。
(五)、於97年5月8日下午6時30分許，騎乘租用之車牌號碼N8K-950
    號之重型機車，穿戴工作手套1雙，並攜帶其所有之白色飼
    料袋2個，至臺中火車站第二月臺南端調車軌道旁之土木機
    械房（侵入建築物部分未據告訴），竊取鐵製平車輪軸固定
    器4個（業已發還甲○○）。得手後，裝在其所有之白色飼
    料袋內欲逃逸時，遭鐵路員警陳信揮、徐子弘巡邏發現而查
    獲，並扣得其所有之一字起子1支、白色飼料袋2個（起訴書
    誤載為1個）、工作手套1雙。
二、案經臺中縣警察局烏日分局及內政部警政署鐵路警察局第一
    警務段分別報告臺灣臺中地方法院檢察署檢察官偵查起訴。
    理    由
壹、程序方面：
    按簡式審判程序之證據調查，不受刑事訴訟法第159條第1項
    規定之限制，刑事訴訟法第273條之2定有明文。此乃因簡式
    審判程序，貴在審判程序之簡省便捷，故調查證據之程序宜
    由審判長便宜行事，以適當之方法行之即可；又因被告對於
    犯罪事實並不爭執，可認定被告亦無行使反對詰問權之意，
    因此有關傳聞證據之證據能力限制規定無庸予以適用。查本
    件證人江道煌、甲○○、丁○○於警詢或偵訊中所為之陳述
    ，為傳聞證據，然本件訴訟係適用簡式審判程序，有審判筆
    錄在卷可稽（本院卷第19頁），揆諸前開說明，證人江道煌
    、甲○○、丁○○於警詢或偵訊中所為之陳述，自得作為認
    定事實之證據。
貳、實體方面：
一、上開犯罪事實業據被告丙○○坦承不諱（本院卷第19頁），
    核與被害人甲○○、丁○○指述之情節相符【內政部警政署
    鐵路警察局第一警務段鐵壹警刑字第0970003091號卷（下稱
    內政部警卷）第12至第13頁、臺中縣警察局烏日分局中縣烏
    警偵字第0970001807號卷（下稱臺中縣警卷）第7至8頁】，
    復有甲○○、丁○○所出具之贓物認領保管單（內政部警卷
    第23頁、臺中縣警卷第15頁）及現場圖3張、現場照片16張
    、車籍查詢基本資料詳細畫面單2張及扣案之一字起子1支、
    白色飼料袋2個、工作手套1雙附卷可參（內政部警卷第30
    頁、臺中縣警卷第16至第17頁，內政部警卷第24至第29頁，
    臺中縣警卷第18至第19頁，內政部警卷第31頁，臺中縣警卷
    第22頁，臺灣臺中地方法院檢察署97年度偵字第11412號卷
    第17頁），被告之自白核與事實相符，本件事證已明，被告
    竊盜犯行洵堪認定。
二、按刑法第321條第1項第3款之攜帶兇器竊盜罪，係以行為人
    攜帶兇器竊盜為其加重條件，此所謂兇器，其種類並無限制
    ，凡客觀上足對人之生命、身體、安全構成威脅，具有危險
    性之兇器均屬之，且祇須行竊時攜帶此種具有危險性之兇器
    為已足，並不以攜帶之初有行兇之意圖為必要（最高法院74
    年3月19日第3次刑庭總會決議參照）。查扣案之一字起子，
    以之攻擊於人，於客觀上均足以為殺害或傷害人之生命、身
    體之器械，堪認為兇器，是核被告所為附表編號2之犯行，
    為刑法第321條第1項第3款之攜帶兇器之加重竊盜罪；其附
    表編號1、3、4、5所為，各係犯刑法第320條第1項之普通竊
    盜罪。被告上揭5次竊盜犯行，犯意各別，應予分論併罰。
    又被告於93年間，因竊盜案件，經臺灣臺北地方法院93年度
    簡字第1156號判處有期徒刑3月確定，於94年4月5日縮刑期
    滿執行完畢之事實，有臺灣高等法院被告前案紀錄表及臺灣
    臺中地方法院檢察署刑案資料查註紀錄表各1份在卷可參，
    其受有期徒刑之執行完畢後，5年之內故意再犯有期徒刑以
    上之本罪，均為累犯，應依法各加重其刑。爰審酌被告不思
    以正當途徑獲取財物，圖以竊盜滿足自己之貪欲，隨意竊取
    財物，嚴重擾亂社會安寧，惡性非輕，暨其犯罪之動機、目
    的、各次竊盜行為之手段、犯罪所得，犯後坦承犯行等一切
    情狀，分別量處如附表所示之刑，並定其應執行刑，以示懲
    儆。另扣案之一字起子1支、白色飼料袋2個、工作手套1 雙
    ，係被告所有，且一字起子為供被告附表編號2竊盜犯行所
    用之物；白色飼料袋2個及工作手套1雙則供被告附表編號2
    至5犯罪所用之物，亦經被告供陳明確（本院卷第21頁背面
    ），爰併予宣告沒收。
三、檢察官雖以被告有多次竊盜前科犯行，顯有犯罪之習慣，請
    求宣告刑前強制工作一節。惟按18歲以上之竊盜犯、贓物犯
    ，有犯罪之習慣者，得於刑之執行前，令入勞動場所強制工
    作，竊盜犯贓物犯保安處分條例第3條第1項定有明文。然保
    安處分中之強制工作，旨在對嚴重職業性犯罪及欠缺正確工
    作觀念或無正常工作因而犯罪者，強制其從事勞動，學習一
    技之長及正確之謀生觀念，使其日後重返社會，能適應社會
    生活。查本件被告前雖有竊盜前科，惟其本次犯罪次數僅5
    次，所得財物非鉅，犯後態度尚稱良好，顯具悔意，本院綜
    核被告犯罪之情狀，本院認對被告宣告適當之刑事處分，亦
    足對其產生矯正策勵及使其回歸社會常軌之作用，非謂一有
    以竊盜行為，即須諭知強制工作不可，是本院因認尚無併予
    令其入勞動場所強制工作之必要，附予敘明。
據上論斷，應依刑事訴訟法第273條之1第1項、第299條第1項前
段，刑法第320條第1項、第321條第1項第3款、第47條第1項、第
51條第5款、第38條第1項第2款，刑法施行法第1條之1，判決如
主文。
本案經檢察官乙○○到庭執行職務。
中    華    民    國    97    年    7     月    23    日
                  刑事第十五庭    法  官   柯雅惠
上正本證明與原本無異。
如不服本判決，應於送達後十日內向本院提出上訴狀（須附繕
本），上訴於臺灣高等法院臺中分院。
                                  書記官   鍾小屏
中    華    民    國    97    年    7     月    23    日
附表：
┌─┬────┬──────┬──────┬──────┐
│編│犯   行 │所犯法條    │  宣 告 刑  │ 備     註  │
│號│        │            │            │            │
├─┼────┼──────┼──────┼──────┤
│1 │犯罪事實│刑法第320條 │有期徒刑伍月│贓物業已發還│
│  │欄一(一)  │第1項之普通 │            │被害人丁○○│
│  │        │竊盜罪      │            │            │
├─┼────┼──────┼──────┼──────┤
│2 │犯罪事實│刑法第321條 │有期徒刑柒月│            │
│  │欄一(二)  │第1項第3款之│，扣案之一字│            │
│  │        │攜帶兇器加重│起子壹支、白│            │
│  │        │竊盜罪      │色飼料袋貳個│            │
│  │        │            │及工作手套壹│            │
│  │        │            │雙均沒收。  │            │
├─┼────┼──────┼──────┼──────┤
│3 │犯罪事實│刑法第320條 │有期徒刑伍月│            │
│  │欄一(三)  │第1項之普通 │，扣案之白色│            │
│  │        │竊盜罪      │飼料袋貳個及│            │
│  │        │            │工作手套壹雙│            │
│  │        │            │均沒收。    │            │
│  │        │            │            │            │
├─┼────┼──────┼──────┼──────┤
│4 │犯罪事實│刑法第320條 │有期徒刑伍月│            │
│  │欄一(四)  │第1項之普通 │，扣案之白色│            │
│  │        │竊盜罪      │飼料袋貳個及│            │
│  │        │            │工作手套壹雙│            │
│  │        │            │均沒收。    │            │
│  │        │            │            │            │
├─┼────┼──────┼──────┼──────┤
│5 │犯罪事實│刑法第320條 │有期徒刑伍月│贓物業已發還│
│  │欄一(五)  │第1項之普通 │，扣案之白飼│被害人甲○○│
│  │        │竊盜罪      │料袋貳個及工│            │
│  │        │            │作手套壹雙均│            │
│  │        │            │沒收。      │            │
└─┴────┴──────┴──────┴──────┘
附錄：
刑法第320條第1項：
意圖為自己不法之所有或第三人不法之所有，而竊取他人之動產
者，為竊盜罪，處五年以下有期徒刑、拘役或五百元以下罰金。
刑法第321條：
 犯竊盜罪而有左列情形之一者，處六月以上五年以下有期徒刑
：
一、於夜間侵入住宅或有人居住之建築物、船艦，或隱匿其內而
    犯之者。
二、毀越門扇、牆垣或其他安全設備而犯之者。
三、攜帶兇器而犯之者。
四、結夥三人以上而犯之者。
五、乘火災、水災或其他災害之際而犯之者。
六、在車站、埠頭而犯之者。
前項之未遂犯罰之。


司法院資訊處製作；財團法人民間司法改革基金會備份。
